臺北高等行政法院裁定　　　　　　　　　　　　　　　　九十一年度停字第二○號
　　聲　請　人　甲　○
　　相　對　人　台北市稅捐稽徵處
　　代　表　人　乙○○處長）.
　　訴訟代理人　丙○○
右當事人間因補徵營業稅及違反營業稅法罰鍰事件，原告提起行政訴訟，並聲請停止
原處分之執行，本院裁定如左：
    主　文
聲請駁回。
聲請程序費用由聲請人負擔。
    理　由
一、按原處分或決定之執行，將發生難於回復之損害，且有急迫情事者，當事人始得
    聲請行政法院裁定停止執行，行政訴訟法第一百十六條第二項前段規定甚明。
二、本件聲請人聲請意旨略謂：相對人以聲請人未依規定申請營業登記而自民國（下
    同）八十二年起至八十六年止，擅自營業承攬工程（銷售貨物或勞務），而核定
    追徵營業稅新台幣（下同）一六、四四八、七一六元及罰鍰四九、三四六、一○
    ○元，經申請復查，由相對人以八十七年十二七月二十二日以北市稽法乙字第八
    七○二四八七一○○號復查決定更正為補徵營業稅七、三一八、○九五元，罰鍰
    二一、九五四、二○○元，經聲請人提起訴願，由台北市政府以八十八年五月二
    十八日府訴字第八八○一一三八八○一號訴願決定將原處分撤銷，由原處分機關
    另為處分，惟相對人八十八年七月十六日北市稽法乙字第八八一三五○六○○○
    號復查決定，仍維持原核定補徵營業稅七、三一八、○九五元，罰鍰二一、九五
    四、二○○元，經聲請人提起訴願，惟經財政部以九十年十二月十四日台財訴字
    第○九○○○二三○三四號訴願決定駁回訴願，聲請人現已向鈞院提起行政訴訟
    中，查相對人所核定之營業稅，聲請人已全部繳納，相對人仍以聲請人逃漏稅款
    為由，移送法務部行政執行署台北行政執行處執行，殊有未合，因本件金額龐大
    ，倘將聲請人之財產執行拍賣，即將發生難予回復之損害，為此聲請裁定准予停
    止執行云云。
三、查本件原處分核定補徵聲請人營業稅七、三一八、○九五元，罰鍰二一、九五四
    、二○○元，聲請人苟繳納半數，依稅捐稽徵法第三十九條第二項第一款之規定
    ，即得獲准停止執行，本件聲請人謂其已將原檢定補徵營業稅部分繳清，惟據相
    對人提出之電腦資料所載，聲請人對上開核定應補徵之營業稅七、三一八、○九
    五元，罰鍰二一、九五四、二○○元，分文未繳，而聲請人亦迄未提出其確已繳
    納補徵之營業稅七、三一八、○九五元，足徵聲請人之主張不實。稅捐稽徵法第
    三十九條第二項第一款既已規定繳納稅款及罰鍰之半數，即停止執行，聲請人未
    予繳納，其聲請停止執行，核與規定已有所不符，且本件原行政處分係命金錢給
    付，縱日後變更原處分，聲請人亦得聲請返還所繳稅款，難謂將發生難於回復之
    損害情事，核與前揭停止執行之要件亦不相符，不應准許。
四、依行政訴訟法第一百零四條、民事訴訟法第九十五條、第七十八條，裁定如主文
    。
中　　華　　民　　國　　九十一　　　年　　　八　　　　月　　二十九　　　日
                      臺 北 高 等 行 政 法 院   第 七 庭
                                           審 判 長 法  官　鄭小康
                                                    法  官　黃秋鴻
                                                    法  官　林金本
右為正本係照原本作成。
如不服本裁定，應於送達後十日內向本院提出抗告狀（須按他造人數附繕本）。
中　　　華　　　民　　　國　　九十一　　年　　　九　　　月　　　二　　　日
            　　　　　　　　　　　　　　    　      書記官  簡信滇
